# 求助陈版主， 3-1-6 E 公司出售 F 公司股权对B 公司合并报表的影响

提问人：liuweisheng 时间：2022-09-05 14:44:40
E公司出售F公司股权对B公司合并报表少数股东权益/损益是否有影响，谢谢版主解惑。

回答人：chenyiwei
E将其持有的F公司37.5%股权出售给D，D、E都是B的子公司。该交易对B而言属于合并报表范围内应予以抵销的内部交易。在完成抵销程序后，对B合并报表层面完全无影响，包括不影响少数股东权益和少数股东损益。